【裁判字號】    97,簡上,668
【裁判日期】    971222
【裁判案由】    竊佔等
【裁判全文】
臺灣桃園地方法院刑事判決            97年度簡上字第668號
上  訴  人
即  被  告  甲○○原名蔡忠華.
上列上訴人即被告因竊佔等案件，不服本院中華民國97年6月23
日本院97年度壢簡字第1169號第一審刑事簡易判決（檢察官聲請
簡易判決處刑書案號：臺灣桃園地方法院檢察署97年度偵字第34
12號），提起上訴，本院管轄之第二審合議庭判決如下：
    主  文
上訴駁回。
    理  由
一、本案經審理結果，認第一審判決以上訴人即被告甲○○犯竊
    佔罪及毀損器物罪，事證明確，依刑法第320條第2項、第1
    項、第354 條、第47條第1 項、刑法第41條第1 項前段，刑
    法施行法第1 條之1 ，分別判處被告有期徒刑5 月及拘役40
    日，併諭知以新臺幣（下同）1,000 元折算1 日之易科罰金
    折算標準，其認事用法及量刑均屬妥適，應予維持，並引用
    第一審判決書所記載之事實、證據及理由（詳如附件）。
二、上訴人即被告上訴意旨稱：被告知道錯了，但是我希望可以
    讓我判輕一點，我沒有這麼多錢云云。惟按法官於有罪判決
    如何量處罪刑，甚或是否宣告緩刑，均為實體法賦予審理法
    官裁量之刑罰權事項，法官行使此項裁量權，自得依據個案
    情節，參酌刑法第57條所定各款犯罪情狀之規定，於法定刑
    度內量處被告罪刑；除有逾越該罪法定刑或法定要件，或未
    能符合法規範體系及目的，或未遵守一般經驗及論理法則，
    或顯然逾越裁量，或濫用裁量等違法情事之外，自不得任意
    指摘其量刑違法，最高法院80年台非字第473號、75 年台上
    字第7033號、72年台上字第6696號、72年台上字第3647號著
    有判例可資參照。準此，法官量刑如非有裁量逾越或裁量濫
    用之明顯違法情事，自不得擅加指摘其違法或不當，即使上
    級法院對下級法院裁量權之審查，亦應同此標準，此不僅在
    保障法官不受任何制度外之不當干涉，更保障法官不受制度
    內的異質干涉，此方符憲法第80條所宣示獨立審判之真諦。
    本院審理結果認為：原審判決於量刑時，已審酌上訴人曾因
    違反臺灣地區與大陸地區人民關係條例案件，判處有期徒刑
    6月確定，於95年2月27日易科罰金執行完畢兼衡其犯罪動機
    、目的、手段、犯行所生之危害及其犯後態度等一切情狀，
    於竊佔罪之法定刑5 年以下有期徒刑之範圍內，量處被告有
    期徒刑5 月，如易科罰金，以1,000 元折算1 日；於毀損器
    物罪之法定刑2 年以下有期徒刑之範圍內，量處被告拘役40
    日，如易科罰金，以1,000 元折算1 日，均核符前述憲法比
    例原則及平等原則之要求，原審判決關於刑罰裁量權之行使
    實無違法不當之處，量刑尚屬妥適，又別無其他違法或不當
    之處，是被告請求從輕量刑云云，為無理由，應予駁回。
據上論斷，應依刑事訴訟法第455條之1第3項、第368 條、第373
條，判決如主文。
中    華    民    國    97    年    12    月    22    日
            刑事第十一庭  審判長法  官  蔡榮澤
                                法  官  紀凱峰
                                法  官  汪曉君
上正本證明與原本無異。
本件不得上訴。
                                書記官  林怡君
中    華    民    國    97    年    12    月    24    日


司法院資訊處製作；財團法人民間司法改革基金會備份。
